臺灣高雄地方法院刑事判決　　　　　　　95年度訴字第2972號
公　訴　人　臺灣高雄地方法院檢察署檢察官
被　　　告　甲○○
　　　　　　　　　　（現於臺灣屏東戒治所戒治中）
指定辯護人　本院公設辯護人乙○○
上列被告因違反槍砲彈藥刀械管制條例案件，經檢察官提起公訴
（95年度偵字第10880 號），本院判決如下：
    主  文
甲○○未經許可，持有可發射子彈具有殺傷力之改造手槍，累犯
，處有期徒刑參年肆月，併科罰金新臺幣壹拾萬元，罰金如易服
勞役，以新臺幣貳仟元折算壹日。扣案仿BERETTA 廠92FS半自動
手槍製造之改造手槍壹支（槍枝管制編號：0000000000號），沒
收。
    事  實
一、甲○○前因違反麻醉藥品管理條例等案件，分別經台灣高等
    法院高雄分院以85年度上訴字第1838號判處有期徒刑3 年10
    月確定，經本院以86年度易字第8825號判處有期徒刑3 月確
    定，定應執行有期徒刑4 年，於民國88年10月15日假釋出監
    ，付保護管束，於90年3 月30日保護管束期滿，視為執行完
    畢。詎仍不知悔改，於92年間某日，在高雄市六合夜市「宇
    泰模型手槍玩具店」，以新台幣（下同）1 萬5 千元至2 萬
    元之價格，購得仿BERETTA 廠92FS半自動手槍製造之玩具手
    槍1 支，於購入後約2 、3 個月之某日，將該玩具手槍借予
    姓名年籍不詳、綽號「阿全」之友人，未料「阿全」未經甲
    ○○同意，在不詳地點，擅自車除槍管內阻鐵，將該玩具手
    槍改造為可擊發子彈、具殺傷力之槍枝（槍枝管制編號：00
    00000000號），並於數日後交還予甲○○，甲○○發現後，
    明知未經許可，不得持有具殺傷力之改造槍枝，竟仍基於持
    有之犯意，持有該改造手槍，嗣為警於95年4 月11日11時許
    ，持搜索票搜索甲○○位於高雄市○○區○○路3 號2 樓住
    處，扣得上開手槍，而查悉上情。
二、案經高雄市政府警察局三民第一分局報請台灣高雄地方法院
    檢察署檢察官偵查起訴。
    理  由
一、卷附內政部警政署刑事警察局槍彈鑑定書1 份及函文2 份（
    詳下述），雖屬被告以外之人於審判外之書面陳述，然業經
    檢察官、被告及辯護人同意作為本案證據使用，本院審酌該
    等書面陳述，係該局依檢察官及本院所囑，本於其專業所為
    之鑑定及函覆，不致有偏頗虛偽之虞，亦無其他不當情形，
    認適當作為證據，依刑事訴訟法第159 條之5 第1 項規定，
    具有證據能力。
二、訊據被告甲○○對上開犯行坦承不諱，並有改造手槍1 支扣
    案為證，該手槍經送內政部警政署刑事警察局鑑定結果，認
    送鑑手槍（槍枝管制編號：0000000000號）係仿BERETTA 廠
    92FS半自動手槍製造之槍枝，車除槍管內阻鐵而成之改造手
    槍，機械性能良好，可擊發適用之子彈，具殺傷力，有該局
    95年5 月17日刑鑑字第0950056870號槍彈鑑定書1 份附卷可
    稽（偵卷第110 頁）；復經本院依檢察官所請，函詢該局憑
    以鑑認扣案手槍具殺傷力之理由，獲該局函覆：改造槍枝殺
    傷力之鑑定，係先以「性能檢驗法」為之，即實際操作檢測
    送鑑槍枝之機械結構與功能是否完整良好，如其結構完整且
    擊發功能良好正常，則認該槍枝可擊發適用子彈使用，鑑定
    過程中，如認機械結構與功能有疑義，則改以「動能試射法
    」鑑定等語無訛，有該局95年11月27日刑鑑字第0950162181
    號函在卷足參（本院卷第48頁）；嗣依被告所請，將扣案手
    槍送請該局以動能試射法再予鑑定殺傷力之有無，鑑定結果
    認為：經裝填適用子彈（彈頭直徑約8mm 、重約4.4 公克）
    實際試射，測得彈頭速度每秒118 公尺，換算動能30.63 焦
    耳，單位面積動能每平方公分60.94 焦耳，依日本科學警察
    之研究，彈丸單位面積動能達每平方公分20焦耳，即足以穿
    入人體皮肉層，有卷附該局96年1 月31日刑鑑字第09600143
    27號函可按（本院卷第91頁），是本件扣案改造手槍具殺傷
    力一情，至屬無疑，足認被告之自白與事實相符，堪予採信
    。是本件事證明確，被告犯行洵堪認定，應依法論科。
三、按未經許可持有槍砲、彈藥、刀械等罪，其持有之繼續，為
    行為之繼續，並非狀態之繼續，故一經持有，其犯罪即告成
    立，但其完結，須繼續至持有行為終了時為止，其間法律縱
    有變更，因其行為繼續實施至新法施行以後，即應適用新法
    ，尚無行為後法律變更之可言（最高法院88年度台上字第29
    68號判決參照）。查被告於92年間某日，發現其所原先購得
    之玩具手槍，業經其友人「阿全」擅自改造為本案所查扣具
    殺傷力之槍枝，仍持有之，迄至95年4 月11日為警查獲時止
    ，期間槍砲彈藥刀械管制條例（下稱槍砲管制條例）雖業於
    94年1 月26日修正公布，惟參照上開說明，仍不生行為後法
    律變更應比較新舊法之問題，應逕行適用修正後即現行槍砲
    管制條例之規定。是核被告所為，係犯槍砲管制條例第8 條
    第4 項之未經許可持有其他可發射子彈具有殺傷力之改造手
    槍罪。被告有如前揭事實欄所載之犯罪科刑及刑之執行紀錄
    ，有卷附台灣高等法院被告前案紀錄表可稽，其於刑之執行
    完畢後，5 年內再故意犯本件有期徒刑以上之罪，為累犯，
    應加重其刑。又95年7 月1 日修正施行之刑法第47條，雖刪
    除過失再犯成立累犯之規定，限於故意再犯始成立累犯，惟
    本件被告為故意犯，不論依新舊法，均構成累犯，自無有利
    不利之情形，應依一般法律適用原則，逕行適用現行有效之
    刑法第47條第1 項論處，附此敘明。
四、爰審酌被告任意持有具殺傷力之改造手槍，對社會治安有潛
    在之危險性，自應給予相當之刑事非難，惟念其未持之犯罪
    ，未發生具體損害，且犯後坦承犯行，態度尚稱良好等一切
    情狀，量處如主文所示之刑，及併科如主文所示之罰金，並
    就罰金如易服勞役部分，比較刑法修正前後之相關規定（詳
    如附表），依較有利之修正後刑法第42條第3 項規定，暨參
    酌被告所犯情節，諭知以2 千元折算1 日為易服勞役之折算
    標準，以資懲儆。又扣案仿BERETTA 廠92FS半自動手槍製造
    之改造手槍1 支（槍枝管制編號：0000000000號），屬違禁
    物，爰依刑法38條第1 項第1 款之規定，併予宣告沒收。
據上論斷，應依刑事訴訟法299 條第1 項前段，槍砲彈藥刀械管
制條例第8 條第4 項，刑法第11條前段、第2 條第1 項但書、第
47條第1 項、第42條第3 項、第38條第1 項第1 款，判決如主文
。
本案經檢察官丙○○到庭執行職務。
中　　華　　民　　國　　96　　年　　4 　　月　　30　　日
                    刑事第十五庭審判長法　官  唐照明
                                      法　官  梁淑美
                                      法　官  周宛瑩
以上正本證明與原本無異。
如不服本判決，應於判決送達後10日內，向本院提出上訴狀。
                                      書記官  彭帥雄
中　　華　　民　　國　　96　　年　　4 　　月　　30　　日
附表：
┌──────┬─────────────┬────────────┬───────┬────┐
│變更部分    │行為時法（下稱舊法）      │裁判時法（下稱新法）    │比較理由      │比較結果│
├──────┼─────────────┼────────────┼───────┼────┤
│【易服勞役折│以（銀元）1元以上3元以下折│易服勞役以新臺幣1000元、│易服勞役折算標│新法有利│
│算標準變更】│算1日。                   │2000元或3000元折算1日。 │準，由銀元300 │        │
│修正前刑法第│復依罰金罰鍰提高標準條例第│                        │元即新臺幣900 │        │
│42條第2 項前│2 條規定（已於95年5 月17日│                        │元，提高為以新│        │
│段、修正前罰│修正刪除，於同年7 月1 日施│                        │臺幣1000、2000│        │
│金罰鍰提高標│行），提高100 倍後，再折算│                        │或3000元折算1 │        │
│準條例第2 條│新台幣，即以新台幣300 元以│                        │日。          │        │
│→現行刑法第│上900 元以下折算1 日。    │                        │              │        │
│42條第3 項前│                          │                        │              │        │
│段          │                          │                        │              │        │
├──────┼─────────────┼────────────┼───────┼────┤
│【易服勞役期│勞役期限不得逾6 個月。    │勞役期限不得逾1 年。    │勞役期限由6 月│舊法有利│
│限之變更】修│                          │                        │提高為1 年。  │        │
│正前刑法第42│                          │                        │              │        │
│條第2 項→現│                          │                        │              │        │
│行刑法第42條│                          │                        │              │        │
│第3 項後段  │                          │                        │              │        │
├──────┴─────────────┴────────────┴───────┴────┤
│綜上比較結果：以易服勞役之折算標準對被告影響較鉅，是以新法較有利。                          │
└──────────────────────────────────────────────┘
附錄本案論罪法條：
槍砲彈藥刀械管制條例第8條
未經許可，製造、販賣或運輸鋼筆槍、瓦斯槍、麻醉槍、獵槍、
空氣槍或第4 條第1 項第1 款所定其他可發射金屬或子彈具有殺
傷力之各式槍砲者，處無期徒刑或5 年以上有期徒刑，併科新臺
幣1 千萬元以下罰金。
未經許可，轉讓、出租或出借前項所列槍枝者，處5 年以上有期
徒刑，併科新臺幣1 千萬元以下罰金。
意圖供自己或他人犯罪之用，而犯前二項之罪者，處無期徒刑或
7 年以上有期徒刑，併科新臺幣1 千萬元以下罰金。
未經許可，持有、寄藏或意圖販賣而陳列第1 項所列槍枝者，處
3 年以上10年以下有期徒刑，併科新臺幣700 萬元以下罰金。
第 1 項至第 3 項之未遂犯罰之。
